【裁判字號】    98,審易,623
【裁判日期】    980521
【裁判案由】    竊盜
【裁判全文】
臺灣士林地方法院刑事判決             98年度審易字第550號
                                     98年度審易字第623號
                                     98年度審易字第719號
                                     98年度審易字第895號
公  訴  人  臺灣士林地方法院檢察署檢察官
被      告  甲○○
            乙○○
            王貿俊
            吳柏霖
            楊進忠
上列被告等因竊盜等案件，經檢察官提起公訴（97年度偵字第15
725 號、第15878 號、98年度偵字第1856號、第2469號、第2513
號、第2624號、第2625號），及追加起訴（98年度偵字第2322號
、第3733號、第5892號），被告等於本院準備程序中均就被訴事
實為有罪之陳述，本院裁定改依簡式審判程序審理，並判決如下
：
    主  文
甲○○犯如附表編號2 、5 、6 、8 （2 次）、9 、11所示之罪
，均累犯，各處如附表該等編號所示之刑。應執行有期徒刑貳年
。
乙○○犯如附表編號1 、2 、3 、4 、11、12、13、14、15、16
所示之罪，各處如附表該等編號所示之刑。應執行有期徒刑貳年
陸月。
王貿俊犯如附表編號7 、10所示之罪，各處如附表該編號等所示
之刑。應執行有期徒刑肆月，如易科罰金以新臺幣壹仟元折算壹
日。
吳柏霖犯如附表編號5 、6 所示之罪，均累犯，各處如附表該等
編號所示之刑。應執行有期徒刑陸月，如易科罰金以新臺幣壹仟
元折算壹日。
楊進忠犯如附表編號12、13、14、15所示之罪，均累犯，各處如
附表該等編號所示之刑。應執行有期徒刑壹年貳月。
    事  實
一、甲○○前於民國94年間，因施用毒品案件，經臺灣高等法院
    以95年度上訴字第1069號判決撤銷原判決改判有期徒刑1 年
    確定；復因偽造文書案件，經本院以95年度簡上字第62號判
    決撤銷原判決改判有期徒刑10月確定，上開2 案件嗣經裁定
    減刑並定應執行刑為有期徒刑10月確定；又於95年間，因施
    用毒品案件，經本院以95年度訴字第996 號判決處有期徒刑
    9 月確定，嗣經裁定減刑為有期徒刑4 月又15日確定，上開
    3 案件接續執行，於96年11月2 日縮刑期滿執行完畢。吳柏
    霖前於87年間，因重傷害案件，經本院以87年度訴字第173
    號判決處有期徒刑3 年4 月確定，於90年7 月12日縮短刑期
    假釋出監，假釋中付保護管束，嗣經撤銷假釋執行殘刑2 年
    9 月又7 日，於95年12月18日縮刑期滿執行完畢。楊進忠前
    於94年間，因施用毒品案件，經本院以96年度訴緝字第6 號
    判決處有期徒刑8 月確定；復因竊盜案件，經本院以96年度
    士簡字第325 號判決處有期徒刑3 月、5 月，應執行有期徒
    刑6 月確定，上開3 案件，嗣經裁定減刑並定應執行刑為有
    期徒刑7 月確定，於96年12月27日縮刑期滿執行完畢。詎甲
    ○○、吳柏霖、楊進忠均仍不知悔改，甲○○分別與乙○○
    、王貿俊、吳柏霖共同意圖為自己不法所有之竊盜犯意聯絡
    ，先後於附表編號1 至5 、7 至11所示之時間、地點，以附
    表編號1 至5 、7 至11所示之方法，竊取如附表編號1 至5
    、7 至11所示被害人等之財物得手，並朋分變賣花用（甲○
    ○所犯附表編號1 、3 、4 、7 、10部分已經本院另案判決
    、王貿俊所涉附表編號8 、9 部分由檢察官另案偵辦）；楊
    進忠與乙○○共同意圖為自己不法所有之竊盜犯意聯絡，先
    後於附表編號12、14、15所示之時間、地點，以附表編號12
    、14、15所示之方法，竊取如附表編號12、14、15所示被害
    人等之財物得手，並朋分變賣花用；另甲○○與吳柏霖、楊
    進忠與乙○○共同意圖為自己不法所有之犯意聯絡，分別於
    附表編號6 、13所示之時間、地點，以附表編號6 、13所示
    之不正方法，由自動付款設備冒領如附表編號6 、13所示被
    害人等存放於金融機關帳戶之現金存款得手，並朋分花用；
    乙○○於附表編號16所示之時間、地點，以附表編號16所示
    之方法，竊取如附表編號16所示被害人之財物得手後，花用
    殆盡。嗣因甲○○另涉毒品案件，經警提詢時，供出如附表
    編號1 、3 、4 、7 、10所示犯行，及經林意菁、王長志、
    黃素卿、張文昌、周汝螢、任偉菱、簡成翰、李玉華、鍾政
    修、吳秀嬌等報警處理循線查悉上情。
二、案經臺北市政府警察局移送、臺北市政府警察局北投分局及
    臺北縣政府警察局淡水分局報告臺灣士林地方法院檢察署檢
    察官偵查起訴及追加起訴。
    理  由
一、上揭犯罪事實，業據被告甲○○、乙○○、王貿俊、吳柏霖
    、楊進忠迭於警詢、檢察官偵查中及本院98年5 月14日準備
    程序期日、審理中均坦承不諱，核與證人即被害人宋幸娟、
    林意菁、陳惠美、陳家琴、王長志、吳麗雪、黃素卿、張文
    昌、周汝螢、陳春秀、任偉菱、簡成翰、李玉華、鍾政修、
    吳秀嬌及證人盧寶玲等分別於警詢、檢察官偵查中所指證之
    情節相符，並有王長志所有中華郵政股份有限公司帳號0000
    0000000000000 號、淡水第一信用合作社帳號000000000000
    0 號帳戶之存摺交易明細影本、簡成翰所有臺灣銀行帳號00
    0000000000000 號帳戶之存摺交易明細影本、傑昇通訊行中
    古手機讓渡切結書、檢察官勘驗筆錄、贓物認領保管單、現
    場監視器錄影設備翻拍照片及扣案光碟、贓物及指認照片等
    附卷可稽，足認被告5 人自白與事實相符。本件事證明確，
    被告5 人犯行堪以認定，均應依法論科。
二、核被告乙○○就附表編號1 所為，係犯刑法第321 條第1 項
    第1 款、第2 款於夜間侵入住宅踰越安全設備竊盜罪；被告
    甲○○就附表編號2 、5 、8 （2 次）、9 、11所為、被告
    乙○○就附表編號2 、3 、4 、11、12、14、15、16所為、
    被告王貿俊就附表編號7 、10所為、被告吳柏霖就附表編號
    5 所為、被告楊進忠就附表編號12、14、15所為，均係犯刑
    法第320 條第1 項普通竊盜既遂罪；被告甲○○及吳柏霖就
    附表編號6 所為、被告乙○○及楊進忠就附表編號13所為，
    均係犯刑法第339 條之2 第1 項以不正方法由自動付款設備
    取得他人之物罪。被告甲○○與乙○○2 人間，就附表編號
    1 、2 、3 、4 、11之竊盜犯行；被告甲○○與吳柏霖2 人
    間，就附表編號5 之竊盜犯行及附表編號6 之以不正方法由
    自動付款設備取得他人之物犯行；被告甲○○與王貿俊2 人
    間，就附表編號7 、8 、9 、10之竊盜犯行；被告楊進忠與
    乙○○2 人間，就附表編號12、14、15之竊盜犯行及附表編
    號13之以不正方法由自動付款設備取得他人之物犯行，各有
    犯意聯絡及行為分擔，均為共同正犯。又被告吳柏霖、甲○
    ○共同於附表編號6 所示之時間，5 次以不正方法由自動付
    款設備取得他人之物，主觀上係基於接續以不正方法由自動
    付款設備多次取得他人之物之包括犯意，且係於密接之時間
    及同地所為，並侵害同一之法益（就發卡銀行及被害人王長
    志而言），各行為之獨立性極為薄弱，依一般社會健全觀念
    ，在時間差距上，難以強行分開，在刑法評價上應屬接續犯
    之包括一罪。再被告甲○○、吳柏霖、楊進忠均有事實欄所
    載前科執行情形，此有臺灣高等法院被告前案紀錄表各1 份
    在卷可憑，其等於前案有期徒刑執行完畢後5 年內，故意再
    犯有期徒刑以上之本罪，均為累犯，均應依法加重其刑。被
    告甲○○所犯上開7 罪、被告乙○○所犯上開10罪、被告王
    貿俊所犯上開2 罪、被告吳柏霖所犯上開2 罪、被告楊進忠
    所犯上開4 罪，犯意個別，各應分論併罰。爰審酌被告甲○
    ○、乙○○、王貿俊、吳柏霖、楊進忠等正值有用之年，不
    思依循正當途徑營生，竟冀望不勞而獲竊取他人財物，惟被
    告5 人犯後均能坦承犯行，態度尚稱良好，及其等犯罪之動
    機、目的、手段，本件竊盜犯行造成被害人等財物損失之程
    度等一切情狀，分別量處如主文所示附表各編號之刑，並分
    別定其應執行刑，及就被告王貿俊、吳柏霖部分諭知易科罰
    金之折算標準，以示儆懲。
據上論斷，應依刑事訴訟法第273 條之1 第1 項、第299 條第1
項前段，刑法第28條、第320 條第1 項、第321 條第1 項第1 款
、第2 款、第339 條之2 第1 項、第47條第1 項、第51條第5 款
、第41條第1 項前段、第2 項，刑法施行法第1 條之1 第1 項、
第2 項前段，判決如主文。
本案經檢察官曾勁元到庭執行職務。
中    華    民    國    98    年    5     月    21    日
                  刑事第一庭法  官  雷雯華
以上正本證明與原本無異。
如不服本判決，應於收受判決後10日內向本院提出上訴書狀，並
應敘述具體理由；其未敘述上訴理由者，應於上訴期間屆滿後20
日內向本院補提理由書（均須按他造當事人之人數附繕本）「切
勿逕送上級法院」。          書記官  陳麗津
中    華    民    國    98    年    5     月    21    日
附錄本案論罪科刑法條之依據：
刑法第320 條第1 項
意圖為自己或第三人不法之所有，而竊取他人之動產者，為竊盜
罪，處5 年以下有期徒刑、拘役或5 百元以下罰金。
刑法第321 條第1 項
犯竊盜罪而有左列情形之一者，處6月以上、5年以下有期徒刑：
一、於夜間侵入住宅或有人居住之建築物、船艦或隱匿其內而犯
    之者。
二、毀越門扇、牆垣或其他安全設備而犯之者。
三、攜帶兇器而犯之者。
四、結夥三人以上而犯之者。
五、乘火災、水災或其他災害之際而犯之者。
六、在車站或埠頭而犯之者。
刑法第339 條之2 第1 項
意圖為自己或第三人不法之所有，以不正方法由自動付款設備取
得他人之物者，處3 年以下有期徒刑、拘役或1 萬元以下罰金。
附表
┌──┬──────┬────────┬──────────┬────┬─────────────┬──────┬─────┐
│編號│   時   間  │    地   點     │   犯罪經過及方法   │ 被害人 │         竊得財物         │  所犯之罪  │ 所處之刑 │
├──┼──────┼────────┼──────────┼────┼─────────────┼──────┼─────┤
│ 1. │97年8 月12日│臺北縣淡水鎮沙崙│乙○○騎乘機車搭載莊│ 宋幸娟 │皮包2 只（內含現金新臺幣《│共同於夜間侵│乙○○處有│
│    │凌晨4 時許  │路181 巷6 弄8 號│宏鈺前往該址1 樓前，│        │下同》約3,000 元至4,000 元│入住宅踰越安│期徒刑柒月│
│    │            │3 樓            │由乙○○負責把風，再│        │、健保卡4 張、悠遊卡2 張、│全設備竊盜罪│。        │
│    │            │                │由甲○○自防火巷爬上│        │信用卡2 張、身分證、汽機車│。          │          │
│    │            │                │該址2 樓之採光罩，蜷│        │駕駛執照、各家VIP 卡、快譯│            │          │
│    │            │                │身鑽進該址3 樓之陽臺│        │通翻譯機、名牌眼鏡、手機、│            │          │
│    │            │                │，趁屋主熟睡之際，打│        │錢包、新光三越禮券、電影票│            │          │
│    │            │                │開落地紗窗之安全設備│        │、各類小藥罐、日製絲棉手套│            │          │
│    │            │                │侵入屋內客廳，竊取得│        │、韓式髮夾2 只、彩妝品、髮│            │          │
│    │            │                │手。                │        │飾、汽機車及住處鑰匙、隨身│            │          │
│    │            │                │                    │        │型計算機、筆記本、回數票2 │            │          │
│    │            │                │                    │        │本、真品珍珠耳環1 對、真品│            │          │
│    │            │                │                    │        │碧璽手鍊、存摺2 本等財物）│            │          │
│    │            │                │                    │        │。                        │            │          │
├──┼──────┼────────┼──────────┼────┼─────────────┼──────┼─────┤
│ 2. │97年8 月18日│臺北縣淡水鎮大忠│乙○○騎乘機車搭載莊│ 林意菁 │皮包1 只（內含現金6,000 元│共同竊盜既遂│乙○○處有│
│    │凌晨4 時41分│街66之6 號「大眾│宏鈺前往該址，由陳世│        │、身分證、汽車駕駛執照、機│罪。        │期徒刑參月│
│    │許          │釣蝦場」        │安站在店門口把風，莊│        │車駕駛執照、金融卡2 張等財│            │。        │
│    │            │                │宏鈺則進入店內，趁林│        │物）。                    │            │甲○○處有│
│    │            │                │意菁未注意之際，竊取│        │                          │            │期徒刑肆月│
│    │            │                │得手。              │        │                          │            │。        │
│    │            │                │                    │        │                          │            │          │
├──┼──────┼────────┼──────────┼────┼─────────────┼──────┼─────┤
│ 3. │97年8 月27日│臺北縣淡水鎮學府│乙○○騎乘機車搭載莊│ 陳惠美 │皮包1 只（內含現金約10,000│共同竊盜既遂│乙○○處有│
│    │下午3、4時許│路186 號對面之「│宏鈺前往該址購買冰品│        │元）。                    │罪。        │期徒刑參月│
│    │            │黑糖ㄘㄨㄚˋ冰」│時，由甲○○佯稱外帶│        │                          │            │。        │
│    │            │                │藉以支開陳惠美女兒，│        │                          │            │          │
│    │            │                │並由乙○○以身體擋住│        │                          │            │          │
│    │            │                │其視線，再由甲○○趁│        │                          │            │          │
│    │            │                │機竊取得手。        │        │                          │            │          │
│    │            │                │                    │        │                          │            │          │
├──┼──────┼────────┼──────────┼────┼─────────────┼──────┼─────┤
│ 4. │97年9 月5 日│臺北縣淡水鎮水源│乙○○騎乘機車搭載莊│ 陳家琴 │手提包1 只（內含現金約2,00│共同竊盜既遂│乙○○處有│
│    │上午10時30分│街2 段160 之8 號│宏鈺行經該址，見店內│        │0 元至3,000 元、提款卡、身│罪。        │期徒刑參月│
│    │許          │之賣安全帽店    │無人，由乙○○負責把│        │分證、駕駛執照、健保卡等財│            │。        │
│    │            │                │風，再由甲○○侵入店│        │物）。                    │            │          │
│    │            │                │內（無故侵入建築物部│        │                          │            │          │
│    │            │                │分未據告訴），竊取得│        │                          │            │          │
│    │            │                │手。                │        │                          │            │          │
│    │            │                │                    │        │                          │            │          │
├──┼──────┼────────┼──────────┼────┼─────────────┼──────┼─────┤
│ 5. │97年9 月25日│臺北縣淡水鎮學府│吳柏霖、甲○○於該址│ 王長志 │背包1 只（內含型號PG930 號│共同竊盜既遂│吳柏霖、莊│
│    │凌晨4 時許  │路136巷口       │共進早餐時，適見行經│        │、V9號之行動電話各1 支、普│罪。        │宏鈺各處有│
│    │            │                │該處之王長志酒醉神智│        │立爾廠牌數位相機1 臺、廠牌│            │期徒刑肆月│
│    │            │                │不清，遂由甲○○趁機│        │BEKA IPOD MP4 1 臺、筆記本│            │。吳柏霖如│
│    │            │                │下手竊取王長志置於機│        │1 本、汽機車駕駛執照及行車│            │易科罰金，│
│    │            │                │車上之財物得手。    │        │執照、中華郵股份有限公司卡│            │以新臺幣壹│
│    │            │                │                    │        │號00000000000000000 號提款│            │仟元折算壹│
│    │            │                │                    │        │卡1 張、淡水第一信用合作社│            │日。      │
│    │            │                │                    │        │卡號00000000000000號提款卡│            │          │
│    │            │                │                    │        │1 張等財物）。            │            │          │
│    │            │                │                    │        │                          │            │          │
├──┼──────┼────────┼──────────┼────┼─────────────┼──────┼─────┤
│ 6. │97年9 月25日│臺北縣淡水鎮學府│吳柏霖、甲○○於竊得│ 王長志 │現金存款總計38,400元（郵局│共同以不正方│吳柏霖、莊│
│    │凌晨4 時47分│路29號「中華郵政│上開王長志所有中華郵│        │存款10,000元、700 元、淡水│法由自動付款│宏鈺各處有│
│    │許          │股份有限公司中興│政股份有限公司卡號70│        │第一信用合作社存款20,000元│設備取得他人│期徒刑肆月│
│    │            │郵局」          │000000000000000 號、│        │、7,000 元、700 元）。    │之物罪。    │。吳柏霖如│
│    │            │                │淡水第一信用合作社卡│        │                          │            │易科罰金，│
│    │            │                │號0000000000000 號提│        │                          │            │以新臺幣壹│
│    │            │                │款卡後，前往該址，由│        │                          │            │仟元折算壹│
│    │            │                │甲○○接續2 次及3 次│        │                          │            │日。      │
│    │            │                │持上開提款卡插入自動│        │                          │            │          │
│    │            │                │提款機，並輸入上開竊│        │                          │            │          │
│    │            │                │得之筆記本中獲悉之密│        │                          │            │          │
│    │            │                │碼，由自動付款設備冒│        │                          │            │          │
│    │            │                │領現金得手。        │        │                          │            │          │
├──┼──────┼────────┼──────────┼────┼─────────────┼──────┼─────┤
│ 7. │97年10月間某│臺北縣淡水鎮學府│王貿俊騎乘機車搭載莊│ 吳麗雪 │裝有現金約4,000 餘元之塑膠│共同竊盜既遂│王貿俊處有│
│    │日晚間6 、7 │路136 巷46號1 樓│宏鈺行經該址，見店內│        │袋1 只。                  │罪。        │期徒刑參月│
│    │時許        │「加康食品行」  │無人，由王貿俊負責把│        │                          │            │，如易科罰│
│    │            │                │風，再由甲○○侵入店│        │                          │            │金，以新臺│
│    │            │                │內（無故侵入建築物部│        │                          │            │幣壹仟元折│
│    │            │                │分未據告訴），竊取得│        │                          │            │算壹日。  │
│    │            │                │手。                │        │                          │            │          │
│    │            │                │                    │        │                          │            │          │
├──┼──────┼────────┼──────────┼────┼─────────────┼──────┼─────┤
│ 8. │97年10月28日│臺北縣淡水鎮水源│王貿俊騎乘機車搭載莊│ 黃素卿 │皮包1 只（內含皮夾2 個、現│共同竊盜既遂│甲○○處有│
│    │晚上10時42分│街1 段1 號「萊爾│宏鈺前往該址，由莊宏│        │金6,500 元、價值總計1,500 │罪。        │期徒刑肆月│
│    │許          │富超商」        │鈺進入店內，利用黃素│        │元之阿瘦皮鞋禮券3 張、身分│            │。        │
│    │            │                │卿進入倉庫之際，竊取│        │證、健保卡、提款卡2 張、信│            │          │
│    │            │                │黃素卿所有置於收銀臺│        │用卡6 張等財物）。        │            │          │
│    │            │                │上之財物得手後，莊宏├────┼─────────────┼──────┼─────┤
│    │            │                │鈺復再行進入店內，竊│ 張文昌 │現金2,700元。             │共同竊盜既遂│甲○○處有│
│    │            │                │取櫃檯內之財物得手。│        │                          │罪。        │期徒刑肆月│
│    │            │                │                    │        │                          │            │。        │
│    │            │                │                    │        │                          │            │          │
├──┼──────┼────────┼──────────┼────┼─────────────┼──────┼─────┤
│ 9. │97年11月4 日│臺北縣淡水鎮忠愛│王貿俊騎乘機車搭載莊│ 周汝螢 │手提包1 只（內含現金600 元│共同竊盜既遂│甲○○處有│
│    │下午3 時許  │街2 之5 號「統一│宏鈺前往該址，由莊宏│        │、身分證、駕駛執照、行車執│罪。        │期徒刑肆月│
│    │            │家庭聯合會淡水分│鈺進入該分會，利用周│        │照、信用卡1 張、ZTE220型手│            │。        │
│    │            │會」            │汝螢進廁所之際，竊取│        │機1支、鑰匙1串等財物）。  │            │          │
│    │            │                │其置於大門入口處長條│        │                          │            │          │
│    │            │                │椅子上之財物得手。  │        │                          │            │          │
│    │            │                │                    │        │                          │            │          │
│    │            │                │                    │        │                          │            │          │
├──┼──────┼────────┼──────────┼────┼─────────────┼──────┼─────┤
│ 10.│97年11月4 日│臺北縣淡水鎮水源│王貿俊騎乘機車搭載莊│ 陳春秀 │手提包1 只（內含現金約7萬 │共同竊盜既遂│王貿俊處有│
│    │晚上7、8時許│街2 段120 巷118 │宏鈺行經該址，見店內│        │餘元、印章3 枚、存摺2 本、│罪。        │期徒刑參月│
│    │            │之1 號「ALL PASS│無人，由王貿俊負責把│        │金融卡2 張、信用卡1 張、數│            │，如易科罰│
│    │            │Tea ＆Coffee」  │風，再由甲○○侵入店│        │位相機1 臺、身分證、護照及│            │金，以新臺│
│    │            │                │內（無故侵入建築物部│        │戶口名簿等財物）。        │            │幣壹仟元折│
│    │            │                │分未據告訴），竊取得│        │                          │            │算壹日。  │
│    │            │                │手。                │        │                          │            │          │
│    │            │                │                    │        │                          │            │          │
├──┼──────┼────────┼──────────┼────┼─────────────┼──────┼─────┤
│ 11.│97年11月7 日│臺北縣淡水鎮學府│乙○○騎乘機車搭載莊│ 任偉菱 │SONY廠牌W910I型手機1支。  │共同竊盜既遂│乙○○處有│
│    │下午5 時許  │路108 號「伙伴咖│宏鈺前往該址，2 人一│        │                          │罪。        │期徒刑參月│
│    │            │啡工坊」        │同進入店內，先由陳世│        │                          │            │。        │
│    │            │                │安佯裝點用飲料2 杯，│        │                          │            │甲○○處有│
│    │            │                │藉以引開任偉菱之注意│        │                          │            │期徒刑肆月│
│    │            │                │，再由甲○○趁機竊取│        │                          │            │。        │
│    │            │                │得手。              │        │                          │            │          │
├──┼──────┼────────┼──────────┼────┼─────────────┼──────┼─────┤
│ 12.│97年12月1 日│臺北縣淡水鎮民權│楊進忠騎乘機車搭載陳│ 簡成翰 │背包1 只（內含身分證、汽機│共同竊盜既遂│楊進忠處有│
│    │上午9 時56分│路27號前        │世安前往該址，由陳世│        │車駕駛執照、機車行車執照、│罪。        │期徒刑肆月│
│    │許          │                │安下車擅自打開車牌48│        │臺灣銀行卡號00000000000000│            │。        │
│    │            │                │28-EH 號自用小貨車副│        │2 號提款卡1 張、郵局提款卡│            │乙○○處有│
│    │            │                │駕駛座車門，竊取得手│        │1 張、健保卡、SONY廠牌行動│            │期徒刑參月│
│    │            │                │。                  │        │電話1 支、現金900 元等財物│            │。        │
│    │            │                │                    │        │）。                      │            │          │
├──┼──────┼────────┼──────────┼────┼─────────────┼──────┼─────┤
│ 13.│97年12月1 日│臺北縣淡水鎮中山│楊進忠騎乘機車搭載陳│ 簡成翰 │現金存款300 元。          │共同以不正方│楊進忠處有│
│    │上午10時10分│路198 號「淡水一│世安前往該址，將上開│        │                          │法由自動付款│期徒刑肆月│
│    │許          │信水碓分社」    │竊得之簡成翰所有臺灣│        │                          │設備取得他人│。        │
│    │            │                │銀行卡號000000000000│        │                          │之物罪。    │乙○○處有│
│    │            │                │872 號提款卡插入自動│        │                          │            │期徒刑參月│
│    │            │                │提款機，並輸入密碼，│        │                          │            │。        │
│    │            │                │由自動付款設備冒領現│        │                          │            │          │
│    │            │                │金得手。            │        │                          │            │          │
├──┼──────┼────────┼──────────┼────┼─────────────┼──────┼─────┤
│ 14.│97年12月21日│臺北縣淡水鎮新民│楊進忠騎乘機車搭載陳│ 李玉華 │西德型號PS650切管機2 具。 │共同竊盜既遂│楊進忠處有│
│    │下午3 時30分│街120巷17號前   │世安前往該址，由陳世│        │                          │罪。        │期徒刑肆月│
│    │許          │                │安下手竊取置於暢禾企│        │                          │            │。        │
│    │            │                │業有限公司所有而由李│        │                          │            │乙○○處有│
│    │            │                │玉華持有之工程車上財│        │                          │            │期徒刑參月│
│    │            │                │物得手。            │        │                          │            │。        │
├──┼──────┼────────┼──────────┼────┼─────────────┼──────┼─────┤
│ 15.│97年12月23日│臺北縣淡水鎮中正│楊進忠騎乘機車搭載陳│ 鍾政修 │HP廠牌V3016 型筆記型電腦1 │共同竊盜既遂│楊進忠處有│
│    │下午1 時38分│路167 號「傑昇通│世安前往該址，先由楊│        │臺。                      │罪。        │期徒刑肆月│
│    │許          │訊行」          │進忠進入店內櫃臺，向│        │                          │            │。        │
│    │            │                │鍾政修佯裝欲出售行動│        │                          │            │乙○○處有│
│    │            │                │電話1 支，並填寫中古│        │                          │            │期徒刑參月│
│    │            │                │手機讓渡切結書，陳世│        │                          │            │。        │
│    │            │                │安再伺機進入店內，竊│        │                          │            │          │
│    │            │                │取得手。            │        │                          │            │          │
├──┼──────┼────────┼──────────┼────┼─────────────┼──────┼─────┤
│ 16.│98年4 月4 日│臺北市北投區稻香│乙○○前往該址，趁髮│ 吳秀嬌 │手提包1 只（內含現金40,000│普通竊盜既遂│乙○○處有│
│    │中午12時10分│路127 之4 號「柔│廊老闆盧寶玲臨時外出│        │元、鑽石戒指7 只、行動電話│罪。        │期徒刑參月│
│    │許          │絲髮廊」        │及吳秀嬌在店內廚房煮│        │1 支、身分證、汽機車駕駛執│            │。        │
│    │            │                │菜之際，竊取得手。  │        │照等財物）。              │            │          │
└──┴──────┴────────┴──────────┴────┴─────────────┴──────┴─────┘


司法院資訊處製作；財團法人民間司法改革基金會備份。
